# 合并报表递延所得税资产与递延所得税负债冲减问题

提问人：rickymost 时间：2023-03-27 20:38:24
chenyiwei 陈老师您好！ 1 、单体公司即产生递延所得税资产又产生递延所得税负债，是否可以在报表上自行抵消？这个抵消是必须的吗？只能在一个资产负债表一边反映？
2 、递延所得税资产负债的计提是按整体公允价值变动结果确认，公允价值变动最终如果为负数，那么全部确认递延所得税资产，反之负债；还是按个别项目公允价值变动结果确认，分别确认递延所得税资产或负债。上述两种方法都可行还是只能用第一种？
3 、对集团合并报表，可能部分子公司产生递延所得税资产，部门子公司产生递延所得税负债，是否可以或必须在集团合并层面将递延所得税资产及负债抵消，只在资产负债表一边进行反映？
谢谢陈老师。

回答人：chenyiwei
1 、根据《讲解 2010 》P285～ 286 ：“一般情况下，在个别财务报表中，当期所得税资产与负债及递延所得税资产及递延所得税负债可以以抵销后的净额列示。”。但在实务中，不做净额列报的情况也很多见。
2 、要注意区分“确认和计量”与“列报”的区别。就“确认和计量”而言，应按个别项目公允价值变动结果确认，分别确认递延所得税资产或负债。但在编制报表时，属于列报问题，可按上述原则进行抵销列报。
3 、针对不同纳税主体（独立纳税人）和不同税收管辖区（如境内、境外的不同国家或地区）的递延所得税资产和负债不能抵销列报。